【裁判字號】    95,財管,23
【裁判日期】    951031
【裁判案由】    指定遺產管理人
【裁判全文】
臺灣彰化地方法院民事裁定  95年度財管字第23號
聲  請  人  馬來西亞商富析資產管理股份有限公司台灣分公司
法定代理人  乙○○
代  理  人  丁○○
                        室
上列聲請人聲請為被繼承人丙○○選任遺產管理人事件，本院裁
定如下：
    主      文
選任甲○○（男，民國○○年○○月○○日生，身分證統一編號：Ｚ000
000000號，住台中市○區○○路 263號）為被繼承人丙○○（男
，民國○○年○○月○○日生，民國94年10月08日死亡，原住彰化縣北
斗鎮○道里○○路○段367巷37號，身分證統一編號：Ｚ000000000
號）之遺產管理人。
聲請程序費用由被繼承人丙○○之遺產負擔。
    理      由
一、按繼承開始時，繼承人有無不明，而無親屬會議或親屬會議
    未於一個月內選定遺產管理人者，利害關係人得聲請法院選
    任遺產管理人。又按先順序繼承人均拋棄其繼承權時，由次
    順序之繼承人繼承。其次順序繼承人有無不明或第四順序之
    繼承人均拋棄其繼承權者，準用關於無人承認繼承之規定，
    民法第1177條、第1178條第1項、第2項、 第1176條第6項規
    定甚明。
二、本件聲請意旨略以：緣被繼承人丙○○於民國（下同）85年
    06月24日以土地四筆、建物一筆設定最高限額新台幣（下同
    ）4200萬元予台灣中小企業銀行，並依法登記在案，嗣借款
    人戊○○於88年11月16日邀同被繼承人丙○○為聯帶保證人
    向台灣中小企業銀行借款1500萬元，約定按月攤還本息，詎
    借款人未依約還款，又上開債權及其擔保及其他從屬權利已
    由台灣中小企業銀行於94年03月01日一併移轉予聲請人。因
    被繼承人丙○○已於94年10月28日死亡，而其繼承人全部拋
    棄繼承，且未依民法第1177條及第1178條於法定期限內選定
    遺產管理人，以致聲請人之債權一直無法行使，為保障聲請
    人之權益，乃依法聲請選任第三人甲○○（專業地政士）為
    遺產管理人等語。
三、查聲請人主張之事實，業據提出被繼承人丙○○之繼承系統
    表、戶籍謄本、本院95年02月24日彰院鳴家勇94年度繼1133
    字第0950009987號函、借據、土地登記第二類謄本、建物登
    記第二類謄本、他項權利證明書、刊登於眾聲日報之台灣中
    小企業銀行股份有限公司公告及債權讓與聲明書等影本為證
    ，並經本院調取本院94年度繼字第1032、1133號拋棄繼承事
    件卷宗查核無訛，聲請人之主張堪信屬實。
四、次查：據聲請人陳報第三人甲○○為專業地政士，係民國○○
    年○○月○○日生，且有意願擔任遺產管理之職務，衡其年紀並
    非老邁，又為地政專業人士，應堪勝任遺產管理之務。故認
    本件選任甲○○為被繼承人丙○○之遺產管理人應為適當，
    爰裁定如主文所示。
五、依非訟事件法第157條裁定如主文。
中    華    民    國    95    年    10    月    31    日
                        家事法庭法  官  邱月嬌
上為正本係照原本作成。
如不服本裁定，應於裁定送達後10日內向本院提出抗告狀。
中    華    民    國    95    年    11    月     7    日
                                書記官  陳昌哲


司法院資訊處製作；財團法人民間司法改革基金會備份。
